Images des répertoires du notaire Nicolas Taboué pour l'étude XIX
Archives nationales de France
Images des répertoires du notaire Nicolas Taboué pour l'étude XIX
11 janvier 1684 - 14 juin 1713
MC/RE/XIX/2 - MC/RE/XIX/3
Etude XIX; Taboué, Nicolas
2 registres
Archives nationales de France
Minutes et répertoires: la loi 2008-696 du 15 juillet 2008 relative aux archives a fixé à 75 ans à compter de la date de l'acte, ou à 25 ans à compter de la date du décès de l'intéressé si ce délai est plus bref, le délai de communication des minutes et répertoires des notaires; ce délai est porté à 100 ans à compter de la date de l'acte si le document se rapporte à un mineur (code du Patrimoine, articles L213-2, 4e d et 5e).
Autres documents de l'étude (dossiers de clients, comptabilité...): s'agissant d'archives privées, ces documents sont communicables selon les modalités fixées par le déposant ou le donateur.
Certains documents ne sont pas accessibles sous leur forme originale en raison de leur mauvais état de conservation.
Registres entrés aux Archives nationales en 1950
Images des répertoires de l’étude XIX
Archives de l'étude XIX
répertoire d'officier public ministériel
- Répertoire chronologique pour la période du 11 janvier 1684 au 14 juin 1713, 11 janvier 1684 - 14 juin 1713; MC/RE/XIX/2; Un registre de 630 feuillets de papier manuscrits, hauteur 37 x largeur 24 cm, foliotés par le notaire. Le registre est en bon état. Il a été entièrement restauré et relié.
  Registre folioté en 2003 (foliotation non visible à l'écran)
  Le répertoire contient les informations suivantes: 1. nature de l'acte; 2. nom, prénom, des parties; 3. date du jour.
  répertoire
  - Liste chronologique des actes pour la période du 11 janvier au 30 décembre 1684, 11 janvier - 30 décembre 1684; 1 r°-15 v°; 15 feuillets
  - Liste chronologique des actes pour la période du 2 janvier au 30 décembre 1685, 2 janvier - 30 décembre 1685; 16 r°-32 v°; 17 feuillets
  - Liste chronologique des actes pour la période du 1er janvier au 31 décembre 1686, 1er janvier - 31 décembre 1686; 33 r°-51 v°; 19 feuillets
  - Liste chronologique des actes pour la période du 1er janvier au 30 décembre 1687, 1er janvier - 30 décembre 1687; 52 r°-73 v°; 22 feuillets
  - Liste chronologique des actes pour la période du 5 janvier au 30 décembre 1688, 5 janvier - 30 décembre 1688; 74 r°-96 v°; 23 feuillets
  - Liste chronologique des actes pour la période du 1er janvier au 31 décembre 1689, 1er janvier - 31 décembre 1689; 97 r°-117 r°; 21 feuillets
  - Liste chronologique des actes pour la période du 4 janvier au 29 décembre 1690, 4 janvier - 29 décembre 1690; 117 v°-136 r°; 20 feuillets
  - Liste chronologique des actes pour la période du 2 janvier au 30 décembre 1691, 2 janvier - 30 décembre 1691; 136 v°-160 v°; 25 feuillets
  - Liste chronologique des actes pour la période du 2 janvier au 31 décembre 1692, 2 janvier - 31 décembre 1692; 161 r°-183 r°; 23 feuillets
  - Liste chronologique des actes pour la période du 1er janvier au 31 décembre 1693, 1er janvier - 31 décembre 1693; 183 v°-207 v°; 25 feuillets
  - Liste chronologique des actes pour la période du 1er janvier au 31 décembre 1694, 1er janvier - 31 décembre 1694; 208 r°-231 r°; 24 feuillets
  - Liste chronologique des actes pour la période du 1er janvier au 31 décembre 1695, 1er janvier - 31 décembre 1695; 231 v°-257 r°; 27 feuillets
  - Liste chronologique des actes pour la période du 2 janvier au 31 décembre 1696, 2 janvier - 31 décembre 1696; 257 v°-283 r°; 27 feuillets
  - Liste chronologique des actes pour la période du 1er janvier au 31 décembre 1697, 1er janvier - 31 décembre 1697; 283 v°-305 v°; 23 feuillets
  - Liste chronologique des actes pour la période du 2 janvier au 31 décembre 1698, 2 janvier - 31 décembre 1698; 306 r°-335 r°; 30 feuillets
  - Liste chronologique des actes pour la période du 1er janvier au 31 décembre 1699, 1er janvier - 31 décembre 1699; 335 v°-365 v°; 31 feuillets
  - Liste chronologique des actes pour la période du 1er janvier au 31 décembre 1700, 1er janvier - 31 décembre 1700; 366 r°-397 v°; 32 feuillets
  - Liste chronologique des actes pour la période du 1er janvier au 30 décembre 1701, 1er janvier - 30 décembre 1701; 399 r°-417 v°; 19 feuillets
  - Liste chronologique des actes pour la période du5 janvier au 31 décembre 1702, 5 janvier - 31 décembre 1702; 418 r°-436 v°; 19 feuillets
  - Liste chronologique des actes pour la période du 2 janvier au 31 décembre 1703, 2 janvier - 31 décembre 1703; 437 r°-455 r°; 19 feuillets
  - Liste chronologique des actes pour la période du 3 janvier au 31 décembre 1704, 3 janvier - 31 décembre 1704; 455 v°-474 v°; 20 feuillets
  - Liste chronologique des actes pour la période du 1er janvier au 30 décembre 1705, 1er janvier - 30 décembre 1705; 475 r°-497 r°; 23 feuillets
  - Liste chronologique des actes pour la période du 2 janvier au 30 décembre 1706, 2 janvier - 30 décembre 1706; 497 r°-515 v°; 20 feuillets
  - Liste chronologique des actes pour la période du 2 janvier au 30 décembre 1707, 2 janvier - 30 décembre 1707; 515 v°-531 r°; 17 feuillets
  - Liste chronologique des actes pour la période du 2 janvier au 31 décembre 1708, 2 janvier - 31 décembre 1708; 531 r°-547 v°; 17 feuillets
  - Liste chronologique des actes pour la période du 4 janvier au 31 décembre 1709, 4 janvier - 31 décembre 1709; 547 v°-564 r°; 18 feuillets
  - Liste chronologique des actes pour la période du 8 janvier au 31 décembre 1710, 8 janvier - 31 décembre 1710; 564 v°-582 r°; 19 feuillets
  - Liste chronologique des actes pour la période du 2 janvier au 31 décembre 1711, 2 janvier - 31 décembre 1711; 583 r°-603 v°; 21 feuillets
  - Liste chronologique des actes pour la période du 3 janvier au 31 décembre 1712, 3 janvier - 31 décembre 1712; 604 r°-621 v°; 18 feuillets
  - Liste chronologique des actes pour la période du 2 janvier au 14 juin 1713, 2 janvier - 14 juin 1713; 621 v°-629 v°; 9 feuillets
- Répertoire chronologique des actes de la Ville de Paris pour la période du 28 février 1687 au 31 mars 1710, 28 février 1687 - 31 mars 1710; MC/RE/XIX/3; Un répertoirede 34 feuillets de papier manuscrits, hauteur 35,5 x largeur 23,5 cm, faisant partie d'un registre de 482 feuillets. Le registre est en bon état. Il a été restauré et relié. Cette partie du registre commence au feuillet 442 jusqu'au feuillet 464, et se poursuit du feuillet 432 au feuillet 441. Il y a un dernier feuillet numéroté 476 v°.
  Ce registre contient aussi le répertoire du notaire Jean Berruyer du 19 juillet 1713 au 20 juillet 1743.
  Le répertoire contient les informations suivantes: 1. la nature de l'acte; 2. nom, prénom des parties; 3. date du jour.
  - Liste chronologique des actes de la Ville de Paris pour la période du 28 février 1687 au 31 mars 1710, 28 février 1687 - 31 mars 1710; 432 r°-464 v°; 33 feuillets
    Suite à une erreur de foliotation lors de la restauration, les actes passés entre le 20 juillet 1706 et le 31 mars 1710 se trouvent avant ceux passés entre le 28 février 1687 et le 13 juillet 1706.
  - Liste chronologique de remboursement de rentes sur les Postes pour la période du 2 juin 1700, 476 v°; 1 feuillet